【裁判字號】    98,訴,1309
【裁判日期】    981228
【裁判案由】    違反毒品危害防制條例
【裁判全文】
臺灣屏東地方法院刑事判決              98年度訴字第1309號
公  訴  人  臺灣屏東地方法院檢察署檢察官
被      告  甲○○
上列被告因違反毒品危害防制條例案件，經檢察官提起公訴（98
年度毒偵字第1461號），被告於本院準備程序中為有罪之陳述，
經合議庭裁定由受命法官獨任進行簡式審判程序，判決如下：
    主  文
甲○○施用第一級毒品，累犯，處有期徒刑拾壹月，扣案之第一
級毒品海洛因壹包（驗後淨重零點壹公克）沒收銷燬之。
    事  實
一、甲○○前於民國92年間因施用毒品案件，經本院裁定送觀察
    、勒戒，認無繼續施用毒品之傾向，於93年1 月6 日執行完
    畢釋放，由臺灣屏東地方法院檢察署檢察官以93年度毒偵字
    第9 號不起訴處分確定；復因施用第一級毒品案件，經臺灣
    高等法院高雄分院以93年度上訴字第1066號判處有期徒刑10
    月確定，於94年11月20日執行完畢；96年間再因施用第一級
    毒品案件，經本院以96年度訴字第1437號判處有期徒刑10月
    確定，於98年4 月3 日執行完畢。仍不知悔改，竟基於施用
    第一級毒品海洛因之犯意，於98年8 月13日10時許，在屏東
    縣內埔鄉建興村太平巷4 號住處，以將海洛因放入注射針筒
    加水溶化，以針頭注射之方式施用第一級毒品海洛因1 次。
    嗣於98年8 月15日14時40分許，在屏東縣麟洛鄉○○路某處
    ，為警所查獲，並扣得海洛因1 包（驗後淨重0.1 公克），
    經採尿送驗，呈嗎啡陽性反應，而悉上情。
二、案經屏東縣政府警察局屏東分局報告臺灣屏東地方法院檢察
    署檢察官偵查起訴。
    理  由
一、本件被告甲○○所犯係死刑、無期徒刑、最輕本刑為3 年以
    上有期徒刑以外之罪，亦非高等法院管轄之第一審案件，而
    被告於本院行準備程序中就被訴事實為有罪之陳述，經告知
    被告簡式審判程序之旨並聽取當事人意見後，本院合議庭依
    刑事訴訟法第273 條之1 第1 項規定，裁定由受命法官獨任
    進行簡式審判程序，合先敘明。
二、上揭犯罪事實，業據被告於警詢、偵查及本院審理中坦承不
    諱，又被告為警查獲後所採集之尿液經送檢驗結果，呈嗎啡
    陽性反應，有台灣檢驗科技股份有限公司濫用藥物尿液檢驗
    報告、屏東縣政府警察局屏東分局毒品案件涉嫌人尿液採證
    編號姓名對照表各1 件在卷可稽，並有白色粉末1 包（驗後
    淨重0.1 公克）扣案可佐，而該包白色粉末經送請高雄市立
    凱旋醫院以化學呈色法及氣相層析質譜儀分析法檢驗，檢出
    含第一級毒品海洛因成分，有該院98年9 月1 日高市凱醫驗
    字第10952 號鑑定書1 紙附卷可憑，足證被告前開自白與事
    實相符，罪證明確，犯行洵堪認定。按被告前因施用毒品案
    件，經本院裁定送觀察、勒戒後，認無繼續施用毒品頃向，
    於93年1 月6 日執行完畢，又分別於93、97年間再因施用第
    一級毒品案件，經分別判處有期徒刑10月、10月確定，此有
    臺灣高等法院被告前案紀錄表附卷可參，則被告於前案經觀
    察勒戒執行完畢後，於5 年內已經再犯，並經依法追訴處罰
    ，雖本案施用毒品之時間在初犯釋放5 年後，惟被告既已先
    於「5 年內再犯」，顯見其再犯率甚高，原實施觀察、勒戒
    已無法收其實效，而無5 年戒斷期之存在，參諸最高法院95
    年第7 次刑事庭會議意旨，自無再經觀察、勒戒及強制戒治
    之必要，應依法論科。
三、查海洛因係毒品危害防制條例第2條第2項第1 款所列之第一
    級毒品。核被告所為，係犯毒品危害防制條例第10條第1 項
    之施用第一級毒品罪。被告於施用毒品海洛因而持有該毒品
    之低度行為，應為施用之高度行為所吸收，不另論罪。被告
    有如事實欄所載之論罪科刑資料，亦有上開前案紀錄表可按
    ，是被告於徒刑之執行完畢後5 年內故意再犯本件有期徒刑
    以上之罪，為累犯，應加重其刑。爰審酌被告於觀察、勒戒
    後，仍不知警惕，不思尋求正當之身心發展，竟又施用足以
    導致精神障礙、性格異常，甚至造成生命危險之毒品，戕害
    一己之身心健康，對社會治安可能之危害程度非微，兼衡其
    於犯罪後坦承犯行、態度尚佳，其智識程度、生活狀況，暨
    參酌公訴人建議刑度等一切情狀，量處如主文所示之刑。至
    扣案之白色粉末1 包係查獲之第一級毒品海洛因（驗後淨重
    0.1 公克），及包裝上開毒品所用之外包裝袋因包裝而沾附
    海洛因於內，難以析離，應整體視為本件查獲毒品之一部，
    併同其內毒品均依毒品危害防制條例第18條第1 項沒收銷燬
    之。
據上論斷，應依刑事訴訟法第273條之1第1項、第299條第1 項前
段，毒品危害防制條例第10條第1 項、第18條第1 項，刑法第11
條前段、第47條第1項，判決如主文。
本案經檢察官曾士哲到庭執行職務。
中    華    民    國    98    年    12    月    28    日
                  刑事第四庭    法  官  蔡玉雪
以上正本證明與原本無異。
如不服本判決應於收受判決後10日內向本院提出上訴書狀，並應
敘述具體理由；其未敘述上訴理由者，應於上訴期間屆滿後20日
內向本院補提理由書（均須按他造當事人之人數附繕本）「切勿
逕送上級法院」。
中    華    民    國    98    年    12    月    28    日
                                書記官  許倬維
附錄論罪科刑法條：
毒品危害防制條例第10條第1項
施用第一級毒品者，處6月以上5年以下有期徒刑。

司法院資訊處製作；財團法人民間司法改革基金會備份。
